臺灣板橋地方法院刑事裁定　　　　　　　　　　　　　九十一年度自字第二五九號
　　自　訴　人　丙○○
　　被　　　告　乙○○
右列被告因竊盜案件，經自訴人提起自訴，本院裁定如左：
    主  文
自訴駁回。
    理  由
一、按法院或受命法官於自訴案件第一次審判期日前訊問及調查結果，如認為案件有
    刑事訴訟法第二百五十二條至第二百五十四條之情形者，得以裁定駁回其自訴，
    同法第三百二十六條第三項定有明文。
二、本件自訴意旨略以：自訴人與被告於民國九十一年五月間同被押於臺灣臺北看守
    所同一房舍，詎被告於同年月一日利用自訴人出庭時，竊取自訴人所有之熱水瓶
    。又被告嗣調他房舍後，仍以不實言詞毀謗自訴人，謊稱自訴人強迫被告開卡購
    物，並對自訴人稱「我舅公是檢察總長盧仁發，你給我小心一點」，因認被告涉
    犯竊盜、毀謗、恐嚇罪嫌云云。
三、按犯罪事實，應依證據認定之，無證據不得推定其犯罪事實，刑事訴訟法第一百
    五十四條定有明文。又告訴人（自訴人，亦同）之指訴，係以使被告受刑事訴追
    或達其民事追償為目的，是其陳述是否與事實相符，仍應調查其他證據以資審認
    （最高法院五十二年臺上字第一三○○號判例意旨參照）。
四、訊據被告乙○○堅決否認有何竊盜、毀謗、恐嚇犯行，辯稱熱水瓶不是自訴人的
    ，是陳篤庚即綽號啞吧所有，是伊用外套與他換的，當時甲○○也知道這件事，
    伊沒有為了熱水瓶與自訴人吵架，是自訴人放聲說要給伊好看，伊沒有跟自訴人
    說「我舅公是檢察總長盧仁發，你給我小心一點」，也沒有跟人說過自訴人強迫
    伊開卡購物等語，經查：證人甲○○（於九十一年五月間與自訴人、被告同被押
    於臺灣臺北看守所）於本院調查時結證稱「（問：執行期間在北所有無認識乙○
    ○及丙○○？）有的」、「（問：如何認識他們二人？）他們是與我隔壁房，乙
    ○○與丙○○是同房，是運動時認識的」、「丙○○在哪裡好像是老大，比較排
    斥乙○○．．丙○○是跟我說保溫瓶的事情，丙○○開庭回來時，隔好幾天問我
    說保溫瓶在哪裡，我說是啞巴送給乙○○，保溫瓶是啞吧買的，乙○○與丙○○
    都有說過保溫瓶是啞吧的」、「（問：有無為了保溫瓶吵架過？）丙○○說要找
    人扁乙○○」、「（問：保溫瓶會不會是丙○○的，卻被乙○○拿走？）不是，
    我可以確定保溫瓶不是丙○○的」、「（問：有無聽過乙○○恐嚇過丙○○？）
    沒有，不可能，因為丙○○身邊都跟著一群小弟，沒有人敢欺負他」（參見本院
    九十一年八月六日訊問筆錄）等情，核與被告前開所辯情節大致相符，足認被告
    前開所辯即非無據，應可採信。是本件尚難僅憑自訴人之指訴，即遽認被告有竊
    盜、毀謗及恐嚇犯行。此外，復查無其他積極證據足資證明被告有何自訴人所指
    之犯行。故本院依訊問及調查結果，認自訴人自訴被告涉犯竊盜、毀謗、恐嚇之
    本案，有刑事訴訟法第二百五十二條第十款所定犯罪嫌疑不足之情形甚明，揆諸
    前揭說明，爰裁定駁回其自訴。
據上論結，應依刑事訴訟法第三百二十六條第三項、第二百五十二條第十款，裁定如
主文。
中      華      民      國      九十一      年    八    月    三十      日
                                  臺灣板橋地方法院刑事第三庭
                                          法  官  李  幼  妃
右正本證明與原本無異。
如不服本裁定，應於送達後五日內，向本院提出抗告狀。
                                          書記官  強  梅  芳
中      華      民      國      九十一      年    九    月      四    日
